臺灣臺中地方法院刑事判決　　　　　　100年度簡上字第213號
上　訴　人　許梅珍
即　被　告
輔　佐　人　劉國明
選任辯護人　姜端林律師
上列上訴人即被告因竊盜案件，不服本院豐原簡易庭100 年度豐
簡字第186 號中華民國100年4月18日第一審簡易判決（聲請簡易
處刑案號：臺灣臺中地方法院檢察署100 年度偵字第236 號），
提起上訴，本院管轄之第二審合議庭判決如下：
    主    文
上訴駁回。
    事    實
一、許梅珍基於意圖為自己不法所有之犯意，於民國99年2 月10
    日上午9 時許，至楊勝發所經營位在臺中縣潭子鄉潭陽村（
    現改制為臺中市○○區○○里○○○路○ 段70之2 號1 樓之
    水果店，趁店內工作人員忙於工作無人不注意之際，徒手竊
    取楊勝發所有擺放在攤架上之富士蘋果4 顆，價值約新臺幣
    （下同）400 元，隨即放入其隨身攜帶之手提袋（未扣案）
    內，得手後旋即離去。嗣經楊勝發盤點後發現短少富士蘋果
    ，遂調閱店內監視器查看發現係常客所竊取。嗣許梅珍於翌
    日上午9 時10分許，再次前來其店內時，楊勝發上前質問許
    梅珍上情，否認竊盜之事而離開水果店，楊勝發緊跟在後，
    並通知警方處理，警方嗣後以警車載許梅珍、楊勝發回到水
    果店，許梅珍於看過監視器畫面後，當場賠償800 元而與楊
    勝發達成和解，不料許梅珍事後反悔，於同年月21日上午11
    時許，偕同其子劉國明前往楊勝發之上開店內理論，楊勝發
    因而訴請警方處理。
二、案經楊勝發訴由前臺中縣警察局（現改制為臺中市政府警察
    局）豐原分局報告臺灣臺中地方法院檢察署檢察官偵查後，
    聲請簡易判決處刑。
    理    由
甲、證據能力部分
    按被告以外之人於審判外之言詞或書面陳述，除法律有規定
    者外，不得作為證據，刑事訴訟法第159 條第1 項定有明文
    ；復按被告以外之人於偵查中向檢察官所為之陳述，除顯有
    不可信之情況者外，得為證據，同法第159 條之1 第2 項亦
    有規定；另按被告以外之人於審判外之陳述，雖不符前四條
    之規定，而經當事人於審判程序同意作為證據，法院審酌該
    言詞陳述或書面陳述作成時之情況，認為適當者，亦得為證
    據；當事人、代理人或辯護人於法院調查證據時，知有第15
    9 條第1 項不得為證據之情形，而未於言詞辯論終結前聲明
    異議者，視為有前項之同意；同法第159 條之5 規定甚明。
    經查，下列經本院引為本案證據，並於審理時踐行調查證據
    程序之被告以外之人於審判外之陳述及其他證據，依卷證資
    料所示，其等作成之狀態，並無違背陳述者而為，或其他違
    法取供之情事，或有偽造、變造證據之情形，且公訴人、被
    告及辯護人於本院準備程序及審理程序，或同意做為證據使
    用，或於言詞辯論終結前未聲明異議，而本院審酌該等陳述
    之作成及證據之取得，做成者並無受人情施壓或干擾之情形
    ，亦無偽造、變造證據之情事存在，復為本院事實認定之重
    要依據，故認為作為本案之證據尚屬適當，均應認具有證據
    能力。
乙、實體部分：
一、訊據上訴人即被告（下稱被告）雖坦認於99年2 月11日上午
    9 時10分許，行經告訴人楊勝發所經營上述水果店旁，遭告
    訴人質問有無竊盜店內之水果等事實不諱，惟矢口否認有何
    竊盜犯行，辯稱：被告每日早上都會去運動，被告於99年2
    月11日上午9 時許，途經告訴人所經營水果攤時，為閃避車
    輛而走入該水果攤，竟引起對方誤會指稱被告昨天偷告訴人
    的蘋果，監視器有拍到被告。楊勝發夫妻罵被告是小偷，楊
    勝發要求被告打開袋子讓他看，說裡面藏有水果，結果袋子
    打開沒有，楊勝發就搶被告的袋子，被告就搶回來，經路人
    路見不平報警，兩名員警前來處理，並共同到水果攤看監視
    器，並未看到被告有偷蘋果的事實，楊勝發誣指被告偷他的
    蘋果，報警前來看監視器已查無被告偷蘋果的錄影證據，不
    能說錄影檔案後來蓋掉就憑空誣指被告偷蘋果。楊勝發夫妻
    及警察竟叫被告蹲在地上達1 個多小時，讓被告的腳很酸痛
    ，被告表示要回家，但對方不讓被告離開，逼迫被告要賠償
    ，警員宋霖昌表示被告拿8 百元就可以回家，被告在逼不得
    已情況下，才拿出8 百元給楊勝發後才回家休息，不料竟被
    警方移送偵辦。宋霖昌警員執法不公正，偏袒楊勝發還要求
    被告取出8 百元給楊勝發，並非被告自願接受和解。被告自
    16歲以後手腳都會抖動，尤其兩隻手抖動最嚴重，去年去醫
    院檢查才知道患有巴金森症，加上被告很容易緊張怎麼可能
    會偷水果云云。經查：
(一)、被告確於99年2 月10日上午9 時許，在告訴人楊勝發所經營
    上述之水果店，趁店內工作人員不注意之際，竊取告訴人所
    有之富士蘋果4 顆，得手後旋即離去水果店，嗣因告訴人發
    現短少富士蘋果，經告訴人會同證人即工讀生黃柏皓、林柏
    亦、范家豪等人觀看店內監視器錄影資料後發現係遭常客之
    被告所竊取，迨被告於翌日上午9 時10分許前來店內時，告
    訴人質問被告上情，並通知警方前來處理，雖被告否認竊取
    蘋果，但經其看過監視錄影畫面後，承認竊取蘋果之事，告
    訴人念及被告係店內常客，且當場已賠償告訴人800 元，因
    而與告訴人達成和解，由告訴人書立和解書之內容，因被告
    稱無法書寫其姓名，遂在和解書劃3 個圓圈代替簽名，雙方
    以買賣糾紛解決未訴請警方移送偵辦，不料被告偕同其子劉
    國明於同年月21日上午11時許，前往水果店質問被告有無竊
    取蘋果之事，妨害告訴人之生意，告訴人不勝其煩，因而要
    求警方偵辦等經過，業據告訴人即證人楊勝發、證人即水果
    店臨時員工黃柏皓、林柏亦、范家豪等人，分別於警詢、檢
    察事務官詢問證述綦詳（見警卷第10頁至第13頁、第14頁至
    16頁、100 年度核交字第11號第7 頁至第9 頁），並有和解
    書1 紙在卷（見警卷第23頁）可參。
(二)、被告於本院準備程序及審理時雖以前揭情詞置辯，惟依：
１、證人即據報處理員警宋霖昌於本院審理時所證述：（楊勝發
    證稱被偷4 個蘋果，市價400 元，為何用800 元和解你是否
    知情？）我知道。（為何超過1 倍的價錢？）他們是雙方協
    調，跟我們警方沒有關係，沒有人強迫她。（99年2 月11日
    你到達現場一直到簽立和解書的過程，可否詳細說明？）當
    初楊勝發是打110 報案的，因為他前1 天就有報案。前1 天
    我們就有看到監視畫面，第2 天他再報案，我去到水果攤時
    ，他老婆拿電話給我聽，他老婆跟楊勝發通話說，他跟許梅
    珍沿路一直走，走到現在的福林路，之前是仁愛路，我們是
    在那邊遇到他們兩個，然後就把他們載回來，當時有請許梅
    珍看監視畫面，她開始說我都沒有拿，我說那到妳家去，因
    為4 顆蘋果不可能吃那麼快，而且被告說她自己獨居，問她
    什麼她都不講話，說她家裡沒有人，她自己1 個人住，問她
    地址她也不講，問她年籍資料她什麼都不講，看完之後，被
    告也不讓我們去她家，我問楊勝發要怎麼處理，他的親戚就
    說算了我們自己處理，因為看被告年邁，我們怕她會想不開
    ，看到她的動作，覺得她是滿可憐的，楊勝發就到水果攤的
    最後面，他在那邊有擬1 張和解書，之後拿到電視機前面請
    許梅珍簽，許梅珍說她不識字，她就畫了3 個圈圈。（99年
    2 月10日楊勝發打110 報案，警員是否有到現場？）有。第
    1 天是我跟我們1 個學長過去，第2 天他報案的時間，是我
    跟我們另1 個巡邏過去。（在這件事情之前，你是否認識水
    果攤老闆或老闆娘，跟他們是否有關係？）不認識。（第1
    天去到現場你說沒有人，沒有人是沒有竊嫌？）沒有嫌疑人
    。（第1 天你是否有看監視器？）有。（監視器是否有拍出
    竊嫌有偷竊的動作？）有拿水果的動作，放在袋子裡面。（
    放在什麼樣的袋子？）應該是手肩式的，掛在手上面。（是
    否是她自己的袋子？）是。（是否是水果攤提供的塑膠袋？
    ）不是。（在監視器的過程被告把水果放進去之後，你有無
    看到被告到櫃檯去結帳的動作？）沒有，那時候已經快過年
    ，櫃檯很多人。（從監視器是否可以看出被告拿完水果之後
    走掉？）拿完之後往外走。（是否可以描述監視器那個人的
    形貌？）戴帽子、戴口罩。（是否確定有戴帽子？）2 天都
    有戴。（穿著的樣子？）就像上了年紀婦人的穿著，袋子一
    模一樣。（走路是否有特別的姿勢？）走路比較慢。（你第
    2 天看到許梅珍的形貌是怎樣？）從監視器畫面看我不能確
    定她是許梅珍。（監視器跟你第2 天看到的這個人，你沒辦
    法確認？）帽子跟口罩我很確定她是許梅珍，我能確定2 天
    是同樣1 個人，她的年籍我不知道。（第2 天看到的許梅珍
    ，跟監視器畫面看到的是同1 個人，這是否可以確認？）袋
    子、衣服穿著都很像，袋子是一模一樣的，尤其是手提袋。
    （後來許梅珍去看監視器畫面，她是否有承認監視器畫面的
    人就是她？）剛開始不承認。（後來你說要去被告家看蘋果
    她又不願意，許梅珍是否從頭到尾都沒有承認過？）後來她
    說願意賠老闆。（和解過程中是否有人去脅迫被告，你有無
    看到有人逼她，或限制她的自由，叫她蹲下或是不讓她走，
    硬逼她要簽和解書，有無此事？）完全沒有。（當天被告帶
    的袋子可否裝下4 個蘋果？）可以。（當時我『即輔佐人劉
    國明』與我母親『即被告』一起去警局，楊勝發也有到警局
    ，他是否有帶1 片光碟片，說那是證據？）如果當天楊勝發
    有拿當天竊盜的錄影光碟給我的話，我就不會受到行政處分
    ，我被分局記1 支小過，就是因為許梅珍的關係，他們兩個
    人的事情造成我處理不當，造成他們兩個糾紛，我被行政處
    分記1 支小過，她陸陸續續來分駐所，甚至我調單位，因為
    9 年條款我調單位，她又來其他派出所擾亂我，甚至擾亂我
    的長官，我莫名其妙被記1 支小過，如果有光碟片，我為什
    麼要被記那支小過，我可以把證據提出來給我們上級看，我
    就不需要被記那支小過。（99年2 月11日當天，楊勝發和王
    蕙婷有無要被告蹲在地上不能動？）沒有，她是後來自己腿
    酸坐在地上。（是蹲著還是坐著？）坐著。（坐多久？）坐
    到整個事情處理完。（被告自己腿酸，說要坐在地上？）有
    人要拿椅子給她坐，她也不坐。（許梅珍在什麼情況下說願
    意賠償老闆？）監視器看完之後，被告自己說趕快把事情處
    理好，她要離開這裡。（是否因為你說要去被告家，她才這
    樣說的？）是。我說要去她家，看有沒有這些東西在，被告
    說不要，她說自己住，然後地址不跟我們講，她就說我願意
    賠老闆，趕快把事情處理完，她要離開這裡，我們要載她回
    去，她也不願意。（你是有從被告的皮包拿1000元交給楊勝
    發或王蕙婷？）是她自己拿出來的，她從手提包裡面拿出1
    個小皮包。（在和解跟交付800 元的過程中，是否有人恐嚇
    或強迫許梅珍要這樣做？）沒有。（被告供稱警方跟楊勝發
    認識很久，對此有何意見？）楊勝發常常有提出告訴，甚至
    他的員工有車禍也是我們派出所處理的，還有他太太車禍，
    還有他之前被別人拿水果，來派出所報案拿三聯單，我知道
    這個人在開水果店，但是不認識他，不知道真實姓名等語在
    卷（見本院卷第84頁至第87頁反面）至詳。
２、證人即工讀生黃柏皓於本院審理時所證述：（你是否曾在台
    中市○○區○○路2 段70之2 號1 樓的水果攤工作過？）有
    。（你於警訊時證稱整個偷的過程當時你是沒有看到的，你
    是否可以確認？）我是有看到老闆娘放出來給我們的監視器
    畫面，就是監視器有拍到。（當時有幾個工讀生？）印象中
    還有另外2 個男的工讀生。（請敘述看到監視器裡面偷的過
    程畫面？）偷的過程我不太曉得，就是有拿。（被告拿的是
    何處的水果？）是拿後面比較高級區的水果，是靠近收銀台
    附近比較高級區的水果。（當時你看到監視器畫面裡面偷水
    果的人是男的還是女的？）女的。（年紀有多大你是否還有
    印象？）就大概跟被告差不多。（跟現在在庭的這位被告年
    紀差不多？）對。（面容是否看的清楚？）因為時間太久我
    沒有什麼印象了，我只知道有這1 件事情。（那時候的穿著
    、特徵是否還有印象？）印象中好像有戴一頂帽子，但因時
    間太久我無法確定。（你從監視器畫面所看到的影像，她是
    拿店裡面那種裝水果的袋子來偷蘋果，還是帶自己的袋子來
    偷，你是否還有印象？）時間太久我沒有印象了。（那個時
    候被告有無帶手提袋？）我印象中有手提袋，但我不知道她
    是帶何種袋子。（『請求提示警詢筆錄第16頁』隔天確實這
    個婦人有再到你們水果攤，有被認出，是否正確？）對。（
    你當時看到在你面前的這名婦人，跟監視器畫面看到的那名
    婦人是否同1 人？）應該是同1 個人，因為很像。（從何處
    看出很像？）因為她都會戴1 頂帽子，身高也差不多。（就
    整個外型來看讓你覺得就是同1 個人？）對。（是否有人打
    該名婦人？）沒有。（是否有人叫該名婦人蹲在地上不能起
    來？）沒有等語在卷（見本院卷第113頁至第117頁）甚詳。
３、證人即工讀生林柏亦於本院審理時所證述：（何時從水果攤
    離職？）去年過年完就沒有在店裡工作，我只在新年期間短
    期打工。（你是否有親眼看到整個竊盜發生的經過？）沒有
    。（那時候老闆娘為何會發現蘋果不見，老闆娘反應的過程
    是否可以敘述一下？）水果是老闆娘擺的，我印象她的確有
    擺那些蘋果，早上蘋果還在，到快中午時老闆娘就問我說，
    她是不是那邊有擺蘋果，我覺得對，好像有蘋果，可是怎麼
    不見了，她說也沒有人買，蘋果怎麼會不見，她也覺得很奇
    怪，就請我幫她調監視器看，因為她還要顧攤，就請我去看
    監視器。（你那時候是看到什麼畫面？）我看有很多人排在
    老闆娘櫃檯要結帳，是排直的，從那個角度會擋到老闆娘的
    視線，就看到一個婦人從店外走進來，然後左顧右盼，之後
    手偷偷摸了幾顆水果，然後又看一下，也沒有排隊，就走掉
    了。（你所謂的摸，是直接把蘋果放在袋子裡面去？）直接
    放在袋子裡面。（袋子是被告自己的袋子，還是店裡給客人
    裝水果的袋子？）她自己帶的袋子。（是否你自己一個人看
    監視畫面，還是你老闆、老闆娘其他員工後來有過去看？）
    老闆娘是請我看到有人偷再叫她，之後她又叫楊勝發去看，
    還有她婆婆都有去看。（竊盜當天報警之後，警察是否有過
    來？）當天沒有，是隔天又再來。（隔天竊嫌又來，你如何
    知道那個人就是竊嫌？）是老闆先認出來的，打暗示叫老闆
    娘報案，然後他去追被告。（隔天你看到的許梅珍，跟監視
    器你看到的許梅珍形貌是否有一樣？）身高一樣。（後來警
    察帶被告去看監視器，你說你在外面顧攤，你有無注意他們
    在談和解的事情？）我們是事後聽他們講，說有要和解。（
    當場在店裡面，你有無看到任何人，包括警員、老闆和老闆
    娘，要去搶奪被告的皮包及錢財？）沒有。（你沒注意還是
    沒有這件事情發生？）沒有這樣子的事情發生。（當場是否
    有人壓制被告的自由逼她要蹲在地上，或叫她不能離開？）
    也沒有，沒有誰去押她，就是請她到店裡面看監視器。（被
    告的袋子是否裝得下4 顆蘋果？）可以，因為滿大的。（你
    自己有無看錄影帶的影像，核對隔天查獲的許梅珍的樣子譬
    如說衣著、戴的帽子、口罩或是走路的樣子來確認是同一人
    ？）我只記得走路的樣子一樣。（隔天在店裡，除了你之外
    另外2 位工讀生是否在店裡？）都在。（隔天請被告去看監
    視器，這樣的過程另外2 位工讀生是否有看到？）有。（許
    梅珍隔天到店裡面，你老闆楊勝發如何確認今天發現的婦女
    ，跟前天錄影帶看到偷蘋果的人是同一人？）老闆說她是常
    客，說她常常來店裡，所以很好認等語在卷（見本院卷第78
    頁至第83頁反面）綦詳。
４、證人即工讀生范家豪於本院審理時所證述：（你有到過楊勝
    發位於臺中市○○區○○路二段70之2 號1 樓的水果攤工作
    過？）有。（你是何時到那邊工作是否還有印象？）99年農
    曆快過年的時候。（你是否有印象99年2 月10日早上9 點在
    水果攤有發生竊盜案件？）有印象。（那你為何會對那邊發
    生過竊盜案件有印象？）因為那時候老闆有給我們看監視器
    畫面。（請你描述在監視器畫面中看到的竊盜過程是什麼？
    ）那個人就是戴1 頂帽子。（戴帽子的是男的還是女的？）
    看起來身材不是很壯碩，他們都說是1 名老婆婆，所以我當
    下就認為是1 名老婆婆。（請你描述有何特徵？）有1 頂帽
    子，還有1 個類似購物袋的袋子。（如何偷的？）我不知道
    ，（後改稱就是拿水果放到袋子裡面去）。（是哪邊的水果
    ？）收銀台是面對大門左邊。（確實她是用1 個一般的購物
    袋偷蘋果之後態度有沒有很緊張你忘記了，沒有拿工具就徒
    手把蘋果放進去購物袋裡面，她好像馬上就離開。你記得是
    這樣的過程嗎？）對。（隔天你是否有看到前1 天你在監視
    器畫面看到的那名婦人隔天又有再來？）確實是有。（你隔
    天是否有看到那名婦人？）隔天有看到那名婦人。（那名婦
    人是否跟你看監視器畫面的人是否同1 人？）應該是吧。（
    你是如何判斷那是同1 個人的？）身材很像，而且戴的是同
    一頂帽子。（形貌呢？）我就覺得很像。（當時楊勝發問被
    告許梅珍有沒有偷水果，許梅珍是否有承認？）當下她好像
    沒有承認，可是她看到監視器之後就承認了。（過程中你是
    否有看到警察或是楊勝發或是店裡面其他人叫被告要蹲在那
    裡，叫被告不准站起來？）沒有。（99年2 月11日當天警察
    到水果攤的時候，這名婦人『即被告許梅珍』在水果店裡做
    什麼，當時是站著、坐著、還是蹲著？）一樣是站著，當時
    她就跟警員及楊勝發他們在講話等語在卷（見本院卷第118
    頁至第120 頁）至詳。
５、證人即告訴人楊勝發於本院審理時所證述：（在99年2 月10
    日上午9 時，你是如何發現店內的蘋果有被偷走，是否可以
    敘述過程？）那時候我在外面忙水果，因為那時候生意不錯
    ，被告來我店裡，當時有竊取富士蘋果大顆的4 顆，我老婆
    在裡面收錢，忙完之後發現高級水果明明沒有人買，怎麼會
    不見，我們就調閱店裡的監視器查看，發現有位老太太拿著
    包包來店裡拿高級的大富士蘋果，拿完之後，看人多沒有繳
    錢就直接跑掉，我店內有請3 個員工，過年那段時間會很忙
    ，怕店裡會再遭竊，請他們在電視機前面看竊嫌的畫面，如
    果有再來偷取水果，或發現可疑馬上跟老問娘或跟我告知，
    事後隔天，也是同一個時間9 時，嫌疑犯又到我店裡來，當
    時店裡沒有什麼客人，員工有覺得她怪怪的也是有嫌疑，因
    為我在看監視器發現是常客，常常來跟我買水果，然後第2
    天也是同一時間來，她要走的時候我不知道她有沒有拿水果
    ，後來我就向前詢問她有沒有拿我的蘋果，因為她有走到高
    級蘋果那邊去看，我不知道到底是有沒有拿，然後我就去詢
    問她，這位太太妳有沒有拿我的水果，請妳包包可以打開讓
    我看一下嗎？她也打開讓我看，沒有拿我的水果，第2 天沒
    有拿，因為她的穿著跟監視器看到的一模一樣，當天發現蘋
    果不見的時候，我有馬上報案，請警方來現場處理，警方說
    如果這個竊嫌有來，如果你確定是她，可以請我們警方協助
    調查，第2 天她又來，第2 天她沒有拿水果，我就跟她告知
    說妳是不是昨天有來，她當時否認，我說那我請警方來現場
    協助處理，當時她不肯配合，我不知道她的住所，我就跟著
    她走，然後請警方在我的水果店協助調閱監視器查看，被告
    當時看完監視器否認來我店裡，一開始否認有來我的店裡，
    後來坦承有來我的店裡，有買水果有拿錢給我太太，我們問
    她，那妳幾點來我店裡拿錢給我太太，我們調監視器給妳看
    ，看妳有沒有拿錢給我太太，因為她說不出所以然，警方就
    問她，如果妳沒犯案，那我可不可以經過妳的同意，去妳家
    查看有沒有那些蘋果，她後來可能是心虛，就坦承有犯案，
    我認為被告年紀已經大了，我當時不追究，我就跟警方說那
    我們私下和解，就寫和解書，被告當時說她不識字，要寫和
    解書可以，但是她只能在和解書上面畫圈圈就好，我們想說
    既然她不會寫字，我們就說好，妳可以在和解書上畫圈圈，
    我們也想息事寧人，被告事後帶她兒子到我店裡擾亂，我沒
    有辦法做生意，我才報警處理。（你在看監視錄影畫面時，
    你就看的清楚就是常常來你們店裡買水果的常客，畫面是否
    看的清楚？）可以看的清楚，我不知道是哪位，我知道她常
    常來買水果。（錄影畫面影像是否夠清楚？）影像清楚，可
    是她有戴帽子，沒辦法完全看的清楚。（為何隔天被告來，
    你就能夠認出是她？）因為穿著一樣。（你說衣服穿著是一
    樣的？）衣服、帽子、背包都一樣，當時我說我們可以比對
    畫面，還有她走路的姿勢。（臉型呢？）因為監視器角度是
    在斜斜的照，沒有辦法直直的照到臉，可以很清楚的看到，
    也是一個死角，但是我可以肯定是常客，但是我不知道是哪
    個常客，需要來我才可以看的清楚，我是依被告的穿著還有
    走路的姿勢去認定，後來我也是有詢問她，她才坦承有犯案
    ，她沒有坦承，我們沒有辦法說她是現行犯。（被告隔天來
    ，你隔多久時間報警？）我有詢問被告，被告否認犯案，我
    請警察來現場配合調查處理，被告拒絕配合，我也沒有權力
    限制她的自由，然後我就報警，跟著她走，繞了市場一大圈
    ，然後警方據我告知的住址來到我所講的地方，請太太協助
    配合調查，也經過她的同意。（監視器的畫面宋霖昌警員是
    否看到？）有，他有看畫面監視器犯案的過程。（你從監視
    畫面是否有看到被告水果是放到哪裡？）因為她手有拿背包
    ，從那個角度不知道是放在包包裡面，還是袋子裡面，我沒
    有辦法確認，但是有放進去，不知道是放袋子還包包，我不
    知道。（你說許梅珍常常到你店裡消費，她多久去1 次？）
    起碼最少1 個禮拜來1 次。（你對於被告的形象是否可以確
    認的？）對，她的走路還有一些舉止、穿著，因為每個人穿
    著不一樣，而且我做社區的生意，都做固定客人，所以每個
    客人我們都很熟識。（監視器的人跟許梅珍是不是同一個人
    ，你是否會認錯？）我肯定是她。（即使面貌沒辦法看的很
    清楚，你從她的外觀、走路、形態是否就可以確定是被告？
    ）其實臉沒辦法看的清楚，她的走路、穿著可以認定，而且
    跟她第1 天來也是走到高級水果那裡，穿著、行為、動作都
    跟前1 天一模一樣。（宋霖昌警員跟另外一個警員，在處理
    這件案子之前跟你是否認識？）不認識。（你的監視器內容
    可以儲存多久？）內容可以儲存1 個禮拜，因為當事人已經
    跟我和解，我認為雙方基於信賴，我也想息事寧人，畢竟是
    偷水果，大事化小，小事化無，我也沒有存檔，被告跟她兒
    子21日，犯案是10日，她21日又來店裡搗亂理論，叫我監視
    器給她看。（21日我們一起去警察局，你是否有帶一片光碟
    片？）沒有，我只印象有帶雙方寫的和解書。（這4 顆蘋果
    市價為何？）市價一顆賣100 元，4 顆400 元，我是經過當
    事人同意，她拿800 元給我，並沒有搶奪她的錢財。（和解
    書是被告自願簽立的，還是你們有強迫她簽？）當時有2 位
    員警在場，3 個員工也在，還有我老婆跟我都在場，是經過
    當事人同意，並沒有押著她簽。（在看監視錄影帶跟寫和解
    書，當時被告是什麼姿勢？）她當時是站著看。（是否從頭
    到尾都站著看，有無蹲著？）有，她中途有蹲著。（是被告
    自己蹲著，還是員警叫她蹲著？）沒有，她腳酸，她在店裡
    很久。（有無員警或員工，或是你或你太太要被告蹲著不能
    動，不能站起來？）沒有，沒有任何脅迫她，在市場是公開
    的等語在卷（見本院卷第71頁至第77頁反面）可參。
６、證人即告訴人之妻王蕙婷於本院審理時所證述：（妳是否有
    看到被告偷蘋果？）我從監視器畫面看到的。（監視器畫面
    的錄影是否還在？）現在已經不在了，因為當初警察勸和解
    ，我們就沒有把影片留下來。（起訴書及警詢筆錄上都說妳
    被偷的蘋果市值400 元，為何要被告拿出800 元出來和解？
    ）因為當初被告她沒有承認，是之後我們播監視器給她看，
    被告才承認畫面中的婦人就是她，後來就是因為警察是跟我
    們說被告年紀已經這麼大了，叫我們私底下跟被告和解，不
    要讓被告留下前科，我記得那時候的意思是賠償雙倍的價格
    。（妳是如何發現蘋果被偷的？）因為高級的蘋果我們是放
    在櫃檯旁邊，因為錢都是我在收的，我記得我沒有賣到那些
    水果，我們進貨的時候會算水果的數量，我去整理水果的時
    候發現上面少了蘋果，我就問我先生有沒有賣，他也說沒有
    ，於是我就叫另外一個人去調監視器從頭看到尾，看這一區
    的蘋果是不是有人去動還是怎樣，結果就有調到監視器，那
    個人不是在庭的兩位證人，是另外一個工讀生。（那個工讀
    生看到的畫面是如何？）就是看到她（當庭指認被告）有拿
    。（那個工讀生是否就是林柏亦？）是。（林柏亦有看到那
    一段監視器畫面？）對。因為被告是常客所以我記得她，我
    看到監視器之後就跟我先生說我知道該名婦人是誰。（妳所
    謂的常客是何意？）她幾乎常常來買，所以我認得她，我也
    有跟她聊過。（她多久來買1 次？）1 個星期差不多來3 次
    。（可是妳先生說沒有這麼頻繁？）她是常客，可能是我顧
    的時候，因為我先生有的時候不在店裡，都是我1 個人在顧
    店而已。（1 個星期有來買3 次？）有，可是她都買不多，
    我對被告很熟悉。（妳看到監視器就知道是被告了？）對，
    我就跟我先生說我知道她是誰。（但是妳不知道被告的名字
    ？）對，我不知道她的名字，我只知道她很常來買水果。（
    接著隔天妳又有看到這個人嗎？）有，隔天她又來了。（一
    開始被告是否有承認是她偷的？）一開始沒有，之後我們放
    監視器畫面給被告看，當時警察也在現場。（是警察來的時
    候放，還是之前你們就放監視器畫面給被告看了？）我忘記
    了，我只知道看監視器畫面的時候警察也在，我記得被告本
    來是說沒有，她說那不是她，之後我們放監視器畫面給被告
    看，被告才承認是她，然後警察就叫被告跟我們和解，被告
    就說好，是被告自己說要跟我們和解的。（你們是否有要求
    警察強迫被告要跟你們和解嗎？）沒有。（照被告的說法你
    們都限制她的自由，叫她蹲下來，又不讓她走，是否有這樣
    的事情？）沒有。（被告又說她其實是從路邊經過你們的水
    果攤，她根本沒有要進去，妳硬把她拉進去？）沒有，是被
    告自己走進來的。（不是你們硬強拉被告進去的？）不可能
    ，被告走過去，我們也不可能去認她，是被告自己有走進來
    ，我們才知道，那時候因為快要過年了所以我們很忙等語在
    卷（見本院卷第121 頁至第123 頁反面）甚詳。
(三)、綜合前揭證人宋霖昌、黃柏皓、林柏亦、范家豪、楊勝發及
    王蕙婷於本院審理時所述之證詞得知，被告於竊取告訴人所
    有富士蘋果後，告訴人及證人王蕙婷發現富士蘋果不翼而飛
    ，因而夥同證人即店內工讀生黃柏皓、林柏亦、范家豪觀看
    監視錄影資料查證結果，得知係遭常客所竊取，因而報請警
    方偵辦，證人宋霖昌與其他員警前往處理，並觀看監視錄影
    資料，因無法確認竊盜者之年籍資料，遂告知告訴人若竊嫌
    再來店裡時，再通知警方前來處理，嗣被告於翌日早上9 時
    許再度進入水果店時，即為告訴人夫妻所發現被告係昨天早
    上竊盜富士蘋果之人，告訴人因而質問被告此事，被告否認
    上情並離開水果店，告訴人緊跟在後，待證人即員警宋霖昌
    接獲報案前往水果店，適逢證人楊勝發打電話回店，證人王
    蕙婷將電話交與證人宋霖昌接聽，證人宋霖昌即駕駛警車趕
    到臺中市○○區○○路附近，將被告與告訴人載回水果店，
    警方會同被告等人觀看監視錄影畫面，確認被告係竊取富士
    蘋果者，被告仍否認犯行，經證人宋霖昌再三詢問被告之住
    址及年籍資料未果，及質問被告若未竊取富士蘋果，是否同
    意警方前往其住處查看有無富士蘋果？被告自知理虧遂同意
    與告訴人和解，賠償告訴人8 百元，並在和解書上劃3 個圓
    圈以代替簽名，告訴人及證人宋霖昌念及被告年邁、身體狀
    況不佳，及被告為常客等因素，私下以買賣糾紛解決，而未
    以竊盜罪名移送被告，完事後即讓被告自由離去，過程中並
    無任何證據證明有任何人強拉被告進入水果店，或強搶被告
    之皮包，或強逼被告和解賠償8 百元與告訴人，否則不准離
    去，或強行被告簽立和解書，或要求被告蹲在地上長達1 個
    多小時等欺凌被告之情事存在。雖錄影畫面中行竊者戴有帽
    子及口罩，而無法看清楚其臉部特徵，但楊勝發、王蕙婷夫
    妻係該店之經營者，對經常前來購買水果之常客，依常理而
    言，一看即知是何人所為。再者被告再度出現水果店時，其
    穿著、身體特徵、走路方式及手提袋樣式，亦與證人楊勝發
    、黃柏皓、林柏亦、范家豪、宋霖昌、王蕙婷所觀看監視錄
    影畫面所出現之竊盜者之穿著、身體特徵、走路方式及手提
    袋樣式等特徵相符，而足以確認被告即是竊盜富士蘋果之人
    無疑，自不得事後以證人楊勝發未保留監視錄影資料，遽以
    認定被告未有此一竊盜犯行。再者證人即工讀生黃柏皓、林
    柏亦、范家豪等3 人，僅係農曆新年前水果店臨時工作人員
    ，短暫打工賺取學費；而證人即員警宋霖昌係案發轄區執法
    員警，接獲報案趕往處理，渠等均與告訴人夫妻無深厚交誼
    ，亦與被告有無任何故舊恩仇之情事存在，若非被告有此竊
    盜犯行，即無甘冒遭判處偽證罪之重大風險，而無故栽贓陷
    害被告之必要。是以，被告上開所辯，均無可信，本件事證
    明確，被告上開犯行，洵堪認定
三、核被告許梅珍所為，係犯刑法第320 條第1 項之普通竊盜罪
    。原審依刑事訴訟法第449 條第1 項、第454 條第2 項，刑
    法第320 條第1 項、第41條第3 項前段，刑法施行法第1 條
    之1，判處被告罰金新臺幣仟元（誤載為罰金仟元），
    如易服勞役，以新臺幣壹仟元折算壹日，其認事用法均無違
    誤，量刑亦稱妥適，被告以前揭情詞提起本件上訴，為無理
    由，其上訴應予駁回。至於被告用以竊盜裝富士蘋果之手提
    袋，因被告否認犯行，且無證據證明係被告所有之物，本院
    依法自不得宣告沒收，並此敘明。
四、據上論斷，應依刑事訴訟法第455 條之1 第1 項、第3 項、
    第368 條，判決如主文。
本案經檢察官林忠義到庭執行職務。
中    華    民    國    100    年    9    月    22    日
            刑事第十庭  審判長  法  官  張恩賜
                                法  官  廖慧如
                                法  官  楊萬益
以上正本證明與原本無異。
本件不得上訴。
                                書記官  譚系媛
中    華    民    國    100    年    9    月    22    日